# 与费用相关但确认为递延收益的政府补助在现流表如何反映？

提问人：hong910ye 时间：2018-06-03 23:38:06
请教陈版主：某公司收到与研发相关的政府补助 1000 万，因为政府补助有明确用途，收到补助时已发生 500 万费用，因此收到时确认了 500 万营业外收入和 500 万递延收益。截至年底，根据后续发生费用又摊销了 200 万。问题 1 ：在今年报告模板附注中新增的政府补助这一项中，是否应该在与收益相关的栏目下，分别填列递延收益 500 万，营业外收入 500 万。问题 2 ：因补助的对象是费用，而不是资产，只是因为费用尚未发生，所以部分计入递延收益，那么这 1000 万是否都可以列入现流表-收到其他与经营活动相关的现金。问题 3 ：如果该补贴对应资产 200 万，费用 800 万，收到补贴时，已发生费用 500 万，购买资产 200 万，那么在附注政府补助明细中是否应该在与资产相关-递延收益、与费用相关-递延收益、与费用相关-营业外收入三个栏目中分别列示 200 万、 300 万、 500 万？其中200 万计入收到其他与筹资相关的现流， 800 万计入收到其他与经营活动相关？

回答人：chenyiwei
1 、对应于已发生的费用化支出的补助应列入其他收益而不是营业外收入。故在“本年度初始确认的政府补助”中，应列递延收益 500 万元和其他收益 500 万元。 2 、是。 3 、是，同样需注意应将 500 万元填入“与费用相关——递延收益”中。